# 年末对将要拆除的固定资产的处理

提问人：gulgdx 时间：2018-03-07 19:59:09
烦请陈版指点： A公司有部分原料罐因不符合规范被化工园区要求拆除，年末该原料罐尚有较大金额未折旧完毕（已经停止使用），对该即将拆除的储罐如何处理较好。 1 、由于属于拆除储罐，预计不会有多少残，因此全额计提减值准备。但是根据固定资产准则，这个待拆除的储罐应当属于处于处置状态而需要终止确认的，对需要终止确认的固定资产应当不属于需要计提减值准备的范畴。 2 、如果转入固定资产清理，但由于预计不会有价值，固定资产清理金额也应当为零，那么，固定资产尚款折旧完毕的价值如何转销，报表附注中也没有固定资产清减值准备这一项目，由于实际尚未拆除，也不适合确认营业外支出。

回答人：chenyiwei
建议采用第二种做法，转入固定资产清理，并对其计提减值准备，账面价值仅保留预计净残值。

提问人：gulgdx 时间：2018-03-07 22:12:48
对固定资产清理计提减值准备，未见有“固定资产清理减值准备”这个科目？

回答人：chenyiwei
必要时可以自行增设该科目。此时资产负债表中“固定资产清理”科目按扣除减值准备后的账面价值填列。